Minutes et répertoires du notaire Victor GOZZOLI, 29 janvier 1847 - 20 septembre 1879 (étude XXXVII)
Archives nationales
- Minutes de Victor GOZZOLI, 29 janvier 1847 - septembre 1879; MC/ET/XXXVII/576 - MC/ET/XXXVII/976
  - Minutes. 1851, septembre, septembre 1851; MC/ET/XXXVII/626
    - Succession, notoriete., 15 septembre 1851; MC/ET/XXXVII/626
      Nom, qualité: (M.) Debray, Nicolas Sebastien.
      Domicile: Charonne (Paris)
    - Procuration en blanc, depot., 16 septembre 1851; MC/ET/XXXVII/626
      Domicile: Nice (Alpes-Maritimes).
      Nom, qualité: (M.) Gros, Eugene.
      Profession: clerc-de-notaire, Paris (Paris).
      Domicile: Paris (Paris) rue du Monthabor, 24
    - Transport, créance, 375 f., 16 septembre 1851; MC/ET/XXXVII/626
      Nom, qualité: (personne morale) Celaire (créanciers).
      Nom, qualité: (M.) Celaire, Jean.
      Profession: fabricant de boutons de nacre, Belleville (Paris).
      Domicile: Belleville (Paris) rue de Menilmontant, 58 Bis.
      Nom, qualité: (M.) Routy, Amand.
      Domicile: Belleville (Paris) rue des Amandiers, 55
    - Succession, notoriete., 16 septembre 1851; MC/ET/XXXVII/626
      Nom, qualité: (Mme ou Mlle) Ginelle, Gabrielle.
      Domicile: Belleville (Paris) boulevard de Belleville, 6.
      Nom, qualité: (M.) Escalon, Jacques.
      Domicile: Belleville (Paris) boulevard de Belleville, 6
    - Requisition, certificat de propriété de rente etat 5%, 32 f., 16 septembre 1851; MC/ET/XXXVII/626
      Nom, qualité: (personne morale) Ried (hoirs).
      Nom, qualité: (M.) Ried, Jules.
    - Donation entre epoux., 17 septembre 1851; MC/ET/XXXVII/626
      Nom, qualité: (M.) Petitpas, Pierre Frederic.
      Domicile: Charonne (Paris) boulevard Saint-Andre, 14.
      Nom, qualité: (Mme ou Mlle) Cary, Marie Madeleine.
    - Succession, dépôt de pieces., 17 septembre 1851; MC/ET/XXXVII/626
      Domicile: Paris (Paris) rue Dess Fosses-du-Temple, 34
    - Vente, terrain, 216 m2, 1000 f, Belleville (Paris) rue de Vincennes., 17 septembre 1851; MC/ET/XXXVII/626
      Nom, qualité: (M.) Beaugeais, Francois Vincent.
      Profession: chef-de-division au ministère de l'interieur (ancien), propriétaire.
      Domicile: Meulan (Yvelines).
      Nom, qualité: (M.) Planchard, Jean Baptiste.
      Domicile: Belleville (Paris) rue de Romainville, 35
    - Donation entre epoux., 17 septembre 1851; MC/ET/XXXVII/626
      Profession: marchand de vin, Charonnee (Paris).
      Domicile: Charonne (Paris) boulevard Saint-Andre, 14
    - Testament., 18 septembre 1851; MC/ET/XXXVII/626
      Nom, qualité: (M.) Vadureau, Pierre.
      Domicile: Bagnolet (Seine-Saint-Denis)
    - Mariage., 18 septembre 1851; MC/ET/XXXVII/626
      Nom, qualité: (M.) Paguet, Jean Baptiste.
      Profession: limonadier, Paris (Paris).
      Domicile: Paris (Paris) rue Rambuteau, 93.
      Nom, qualité: (M.) Paguet, Gaspard.
      Profession: cultivateur, Velet (Haute-Saône).
      Domicile: Velet (Haute-Saône).
      Nom, qualité: (Mme ou Mlle) Hutin, Adelaide.
      Domicile: Belleville (Paris) boulevard de la Chopinette, 19.
      Relations: veuve de l'intervenant 4, fille de l'intervenant 5.
      Nom, qualité: (M.) Balivet, Francois Philibert.
      Profession: marchand de bois.
      Nom, qualité: (M.) Hutin, Eugene Valere.
      Profession: cultivateur, propriétaire, Villers-Cotterets (Aisne).
      Domicile: Villers-Cotterets (Aisne)
    - Bail, boutiques (2), loyer 300 f, Belleville (Paris) Chaussée de Menilmontant, 43., 18 septembre 1851; MC/ET/XXXVII/626
      Nom, qualité: (M.) Montourcy, Etienne.
      Profession: marchand de bois et charbon, Belleville (Paris).
      Domicile: Belleville (Paris) rue Delaitre, 13
    - Mainlevée, hypotheque., 20 septembre 1851; MC/ET/XXXVII/626
      Nom, qualité: (Mme ou Mlle) Blois, Jeanne Charlotte.
      Nom, qualité: (M.) Dheret, Antoine Andre.
      Nom, qualité: (M.) Hud, Pierre Marie.
      Nom, qualité: (M.) Lemaitre, Etienne Charles.
      Profession: cultivateur, Grand-Charonne (Paris).
      Domicile: Grand-Charonne (Paris) rue Saint-Germain, 7
    - Vente, ratification, maison, 1166 f, Grenoble (Isère)., 22 septembre 1851; MC/ET/XXXVII/626
      Nom, qualité: (Mme ou Mlle) Fromentau, Anne Suzanne.
      Nom, qualité: (M.) Havard, Benoit.
      Nom, qualité: (Mme ou Mlle) Foret, Anne.
      Profession: revendeuse, Grenoble (Isère).
      Domicile: Grenoble (Isère).
      Relations: veuve de l'intervenant 4, acheteuse de l'intervenant 2.
      Nom, qualité: (M.) Rambaud, Simon.
    - Obligation, emprunt, 2000 f., 23 septembre 1851; MC/ET/XXXVII/626
      Nom, qualité: (personne morale) Barbet (hoirs).
      Nom, qualité: (M.) Barbet, Francois Louis.
      Nom, qualité: (M.) Merault, Joseph Desire.
      Profession: marchand de volailles, Paris (Paris).
      Domicile: Paris (Paris) rue Guisarde, 7
    - Vente, terrain à batir, 312 m2, 4700 f, Belleville, bel-Air (Paris) les Montagnes-Francaises., 24 septembre 1851; MC/ET/XXXVII/626
      Nom, qualité: (M.) Sassi, Damien Louis Jean.
      Domicile: Paris (Paris) chemin de Ronde de la Barriere-de-Menilmontant, 9
    - Bail, maison et terrain, 42 à, loyer 1200 f, Charonne (Paris) rue Saint-Germain, 56., 25 septembre 1851; MC/ET/XXXVII/626
      Profession: jardinier fleuriste, Charonne (Paris).
      Nom, qualité: (M.) Bouvier, Louis Marie.
      Domicile: Charonne (Paris) rue Saint-Germain, 56
    - Succession, partage, dépôt de pieces., 26 septembre 1851; MC/ET/XXXVII/626
      Intervenant 1, indirect:
      Nom, qualité: (Mme ou Mlle) Duvac, Marie Jeanne.
      Domicile: Belleville (Paris) rue des Pres-Saint-Gervais.
      Nom, qualité: (M.) Durin, Jean Claude.
      Domicile: Belleville (Paris) rue des Pres-Saint-Gervais
    - Vente, terrain, 100 m2, 660 f, Belleville (Paris) rue des Couronnes, impasse Violet., 26 septembre 1851; MC/ET/XXXVII/626
      Nom, qualité: (M.) Cottin, Ambroise Alexandre.
      Nom, qualité: (M.) Guerin, Pierre Victor.
      Profession: cordonnier (marchand), Paris (Paris).
      Domicile: Paris (Paris) rue Dupetit-Thouars, 4
    - Vente, terrain, 87 m2, 670 f, Belleville (Paris) rue des Couronnes, impasse Violet., 26 septembre 1851; MC/ET/XXXVII/626
      Profession: fabricant d'oignons brules, Villette (la) (Paris).
      Nom, qualité: (M.) Lecoq, Martin.
      Profession: cambreur de cuir, Paris (Paris).
      Domicile: Paris (Paris) rue de la Petite-Corderie, 28
    - Proces-verbal de defaut, realisation de vente de maison, 29000 f, Belleville (Paris) rue Dee Paris, 249., 26 septembre 1851; MC/ET/XXXVII/626
      Nom, qualité: (Mme ou Mlle) Morlot, Barbe.
      Domicile: Paris (Paris) boulevard Saint-Martin, 4.
      Nom, qualité: (M.) Petit, Charles Francois.
      Nom, qualité: (Mme ou Mlle) Guignot, Adele.
      Domicile: Belleville (Paris) rue de Paris, 249.
      Relations: veuve de l'intervenant 4, vendeur(s) de l'intervenant 1.
      Nom, qualité: (M.) Manouvrier, Jean Baptiste.
    - Mariage., 26 septembre 1851; MC/ET/XXXVII/626
      Nom, qualité: (M.) Bonhomme, Jean Louis Auguste.
      Profession: coiffeur (ouvrier), Paris (Paris).
      Domicile: Paris (Paris) rue Philippeaux, 19.
      Nom, qualité: (M.) Bonhomme, Jean Claude.
      Profession: cocher.
      Nom, qualité: (Mme ou Mlle) Seigneur, Marguerite Marie Jeanne.
      Profession: passementiere (ouvriere), rentiere, Belleville (Paris).
      Domicile: Belleville (Paris) rue de Charonne, 20.
      Relations: fille de l'intervenant 4, veuve de l'intervenant 5.
      Nom, qualité: (M.) Seigneur, Charles Julien.
      Profession: horloger.
    - Succession, notoriete., 26 septembre 1851; MC/ET/XXXVII/626
    - Mariage., 27 septembre 1851; MC/ET/XXXVII/626
      Nom, qualité: (M.) Noisette, Pierre Louis.
      Profession: horticulteur fleuriste, Paris (Paris).
      Domicile: Paris (Paris) rue de la Roquette, 142.
      Nom, qualité: (M.) Noisette, Philippe Stanislas.
      Profession: horticulteur fleuriste, Charleston (etats-unis).
      Domicile: Charleston (etats-unis (les)).
      Nom, qualité: (Mme ou Mlle) Perreau, Marguerite.
      Domicile: Paris (Paris) rue de la Roquette, 134.
      Nom, qualité: (M.) Perreau, Jacques.
      Profession: jardinier maraicher, Paris (Paris).
      Domicile: Paris (Paris) rue de la Roquette, 134
    - Cahier des charges, adjudication de maisons et terrain, 425 m2, mise-a-prix 12400 f, Belleville (Paris) rue du Pre, 9., 28 septembre 1851; MC/ET/XXXVII/626
      Nom, qualité: (personne morale) Duval (hoirs).
      Nom, qualité: (Mme ou Mlle) Duval, Marie Jeanne.
    - Proces-verbal d'enchères, vente, adjudication de terrain, 220 m2, 700 f, Belleville (Paris) rue du Pre, 9., 28 septembre 1851; MC/ET/XXXVII/626
      Nom, qualité: (M.) Lefoye, Jean Louis Adolphe.
      Profession: artiste en cheveux, Paris (Paris).
      Domicile: Paris (Paris) rue du Petit-Lion-Saint-Sauveur, 20
    - Vente, dépôt de pièce, maison, 68 a, 30 000 f, Belleville (Paris) rue de Paris, 249., 29 septembre 1851; MC/ET/XXXVII/626
      Nom, qualité: (M.) Varenne, Pierre Jean Baptiste Louis.
      Domicile: Belleville (Paris) rue de Paris, 151
    - Obligation, emprunt, 1000 f., 29 septembre 1851; MC/ET/XXXVII/626
      Nom, qualité: (M.) Macia, Auguste.
      Profession: graveur en pierres fines, Belleville (Paris).
      Domicile: Belleville (Paris) chemin du Retrait, 1.
    - Notoriete, etablissement de propriété de terrain, 7 a, Charonne (Paris) les Dives., 29 septembre 1851; MC/ET/XXXVII/626
      Nom, qualité: (M.) Hure, Jacques Leon.
      Domicile: Charonne (Paris) rue Saint-Germain, 28
    - Tutelle, compte, presentation, solde de compte, 103 f., 30 septembre 1851; MC/ET/XXXVII/626
      Domicile: Paris (Paris) rue Saint-Maur-du-Temple, 184.
      Nom, qualité: (M.) Harmand, Pierre Joseph.
      Profession: menuisier (ouvrier), Belleville (Paris).
      Domicile: Belleville (Paris) boulevard des Couronnes.
  - Minutes. 1851, octobre, octobre 1851; MC/ET/XXXVII/627
    - Succession, notoriete., 1er octobre 1851; MC/ET/XXXVII/627
      Domicile: Belleville (Paris) rue de Charonne, 4.
      Nom, qualité: (M.) Defremont, Jean Francois
    - Succession, inventaire apres décès., 1er octobre 1851; MC/ET/XXXVII/627
      Nom, qualité: (M.) Collet, Pierre Louis Marie.
      Domicile: Belleville (Paris) boulevard du Combat, 4
    - Bail, maison et terrain, 50 m2, loyer 700 f, Belleville (Paris) boulevard de Belleville, 6., 1er octobre 1851; MC/ET/XXXVII/627
      Nom, qualité: (M.) Leveque, Theophile.
      Profession: menuisier ebeniste, marchand de bois, Belleville (Paris).
      Domicile: Belleville (Paris) rue Dee Paris, 33
    - Mariage., 2 octobre 1851; MC/ET/XXXVII/627
      Nom, qualité: (M.) Ramier, Charles Rose.
      Profession: cannier (ouvrier), Belleville (Paris).
      Domicile: Belleville (Paris) passage Ronce, 19.
      Nom, qualité: (M.) Ramier, Victor.
      Domicile: Belleville (Paris) passage Ronce, 24.
      Nom, qualité: (Mme ou Mlle) Desmarquette, Elisabeth.
      Profession: lingere, Belleville (Paris).
      Domicile: Belleville (Paris) passage Ronce, 17.
      Nom, qualité: (M.) Desmarquette, Jean Louis Auguste.
      Profession: tourneur sur metaux, Belleville (Paris).
      Domicile: Belleville (Paris) passage Ronce, 17
    - Transport, créance, 3000 f., 3 octobre 1851; MC/ET/XXXVII/627
      Nom, qualité: (Mme ou Mlle) Benard, Marie Catherine Josephine.
      Domicile: Paris (Paris) rue Montorgueil, 41.
      Relations: épouse de l'intervenant 2, créancier(e) de l'intervenant 3.
      Nom, qualité: (M.) Lescuyot, Louis Laurent.
      Nom, qualité: (M.) Michelet, Charles Pierre.
      Profession: ferblantier lampiste, Paris (Paris).
      Domicile: Paris (Paris) rue du Faubourg-Saint-Martin, 33.
      Nom, qualité: (M.) Benard, Pierre Theodore.
      Domicile: Paris (Paris) rue Constantine, 37.
    - Tutelle, compte, liquidation, solde de compte, 11 f., 3 octobre 1851; MC/ET/XXXVII/627
      Nom, qualité: (M.) Lefebvre, Pierre Nicolas.
      Domicile: Montmartre (Paris) rue Neuve-Pigalle, 23.
      Relations: tuteur de l'intervenant 2.
      Nom, qualité: (Mme ou Mlle) Lefebvre, Marie Louise.
      Domicile: Belleville (Paris) rue des Amandiers, impasse Touzet.
      Relations: épouse de l'intervenant 3, fille de l'intervenant 1, pupille de l'intervenant 1.
      Nom, qualité: (M.) Porte, Louis.
      Profession: charron forgeron, Belleville (Paris).
      Domicile: Belleville (Paris) rue des Amandiers, impasse Touzet
    - Desistement, privilege sur donation-partage., 3 octobre 1851; MC/ET/XXXVII/627
      Nom, qualité: (Mme ou Mlle) Dargent, Mariee Gabrielle Eleonore.
      Domicile: Belleville (Paris) rue de la Villette, 67.
      Relations: veuve de l'intervenant 2, épouse de l'intervenant 3, donatrice(s) de l'intervenant 4.
      Nom, qualité: (M.) Colleret, Jean Louiss Marie.
      Nom, qualité: (M.) Descroix, Jean Brutus Aignan.
      Nom, qualité: (Mme ou Mlle) Colleret, Marie Emilie Romaine.
      Relations: fille de l'intervenant 2, épouse de l'intervenant 5.
      Nom, qualité: (M.) Brechon, Louis Nicolas.
      Profession: nourrisseur, Saint-Denis (Seine-Saint-Denis).
    - Quittance, reglement de dette, 4023 f., 3 octobre 1851; MC/ET/XXXVII/627
      Nom, qualité: (M.) Guignet Dit Dunant, Francois.
      Profession: chef de cuisine, Paris (Paris).
      Domicile: Paris (Paris) rue de l'Union, 41.
      Relations: créancier(e) de l'intervenant 2, créancier(e) de l'intervenant 3.
      Relations: fille de l'intervenant 2, épouse de l'intervenant 4.
      Domicile: Paris (Paris) rue Montorgueil, 41
    - Obligation, emprunt, 1000 f., 4 octobre 1851; MC/ET/XXXVII/627
      Domicile: Paris (Paris) rue Pierre-Levee, 8
    - Mariage., 4 octobre 1851; MC/ET/XXXVII/627
      Domicile: Paris (Paris) rue Dupetit-Thouars, 16.
      Nom, qualité: (M.) Pelletier, Francois.
      Nom, qualité: (Mme ou Mlle) Lefebvre, Marie Joseph Constance.
      Nom, qualité: (M.) Lefebvre, Jacques Antoine.
    - Transport, droits successifs., 4 octobre 1851; MC/ET/XXXVII/627
      Nom, qualité: (Mme ou Mlle) Bachoue, Louise Constance.
      Profession: artiste dramatique, Belleville (Paris).
      Domicile: Belleville (Paris) rue de Paris, 207.
      Nom, qualité: (Mme ou Mlle) Carbon, Louise Sophie.
      Relations: mère de l'intervenant 1, épouse de l'intervenant 3.
      Nom, qualité: (M.) Bachoue, Jean.
    - Donation entre epoux., 7 octobre 1851; MC/ET/XXXVII/627
      Nom, qualité: (M.) Ducret, Andre Antoine.
      Profession: employe à l'administration des droits-reunis (ancien), Paris (Paris).
      Nom, qualité: (Mme ou Mlle) Laforest, Alexandrine Marie Constance.
    - Donation entre epouux., 7 octobre 1851; MC/ET/XXXVII/627
      Domicile: Belleville (Paris) rue de Paris, 9
    - Succession, liquidation., 8 octobre 1851; MC/ET/XXXVII/627
    - Donation entre epoux., 9 octobre 1851; MC/ET/XXXVII/627
      Nom, qualité: (M.) Charoy, Louis Francois.
      Profession: estampeur, Paris (Paris).
      Domicile: Paris (Paris) rue du Petit-Thouars, 14-16.
      Nom, qualité: (Mme ou Mlle) Flantin, Caroline.
    - Notoriete, etablissement de communaute., 9 octobre 1851; MC/ET/XXXVII/627
      Nom, qualité: (M.) Fesq, Pierre.
      Domicile: Paris (Paris) rue de Bondy, 1.
      Nom, qualité: (Mme ou Mlle) Groscoeur, Marie Marguerite.
    - Donation entre epoux., 9 octobre 1851; MC/ET/XXXVII/627
      Domicile: Paris (Paris) rue du Petit-Thouars, 14-16
    - Vente, terrain, 322 m2, 9000 f, Belleville (Paris) rue Vincent, 25-27., 10 octobre 1851; MC/ET/XXXVII/627
      Nom, qualité: (M.) Jannin, Christophe Casimir.
      Domicile: Paris (Paris) rue Saint-Maur-Popincourt, 160
    - Succession, notoriete., 10 octobre 1851; MC/ET/XXXVII/627
      Nom, qualité: (Mme ou Mlle) Millet, Marie Louise Caroline.
      Profession: menagere, Belleville (Paris).
      Domicile: Belleville (Paris) rue des Montagnes, 19.
      Nom, qualité: (M.) Delafolie, Francois Isidore.
      Profession: debardeur (ouvrier), Belleville (Paris).
      Domicile: Belleville (Paris) rue des Montagnes, 19
    - Quittance, remboursement d'emprunt, 4225 f., 10 octobre 1851; MC/ET/XXXVII/627
      Nom, qualité: (M.) Zuinguet, Jean.
      Domicile: Belleville (Paris) rue de la Mare, 39.
      Nom, qualité: (M.) Dautreme, Louis Francois.
      Profession: propriétaire, tailleur (ancien marchand), Belleville (Paris).
      Domicile: Belleville (Paris) rue de Beaune, 65.
      Nom, qualité: (M.) Grosjean, Jean Rose Hippolyte.
      Profession: propriétaire, vernisseur sur cuir, Belleville (Paris).
      Domicile: Belleville (Paris) rue de Paris, 97.
    - Donation entre epoux., 11 octobre 1851; MC/ET/XXXVII/627
      Nom, qualité: (Mme ou Mlle) Frescal, Marie Pierrette.
      Domicile: Charonne (Paris) rue des Amandiers, 38.
      Nom, qualité: (M.) Cousin, Henri Michel Victor.
      Profession: tourneur en nacre, Charonne (Paris).
      Domicile: Charonne (Paris) rue des Amandiers, 38
    - Donation entre epoux., 11 octobre 1851; MC/ET/XXXVII/627
    - Mainlevée, hypotheque., 12 octobre 1851; MC/ET/XXXVII/627
      Nom, qualité: (M.) Tochon, Jean Henri.
      Profession: huissier (ancien), Paris.
      Domicile: Paris (Paris) rue Menilmontant, 6-8.
      Profession: sculteur, Paris (Paris).
    - Quittance, remboursement d'emprunt, 8000 f., 13 octobre 1851; MC/ET/XXXVII/627
      Nom, qualité: (Mme ou Mlle) Courtial, Barbe.
      Domicile: Charenton (Val-de-Marne).
      Relations: veuve de l'intervenant 2, créancier(e) de l'intervenant 4.
      Nom, qualité: (M.) Guerin, Louis.
      Nom, qualité: (M.) Courtial, Bernard Alexandre.
      Relations: frère de l'intervenant 1, créancier(e) de l'intervenant 4.
      Nom, qualité: (M.) Bethisy, Louis Jacques.
      Profession: tabletier en ecaille (fabricant), Paris (Paris).
      Domicile: Paris (Paris) rue Philippeaux, 12.
      Relations: emprunteur(s) de l'intervenant 5.
      Domicile: Paris (Paris) rue Saint-Martin, 322.
      Relations: subrogé(e) de l'intervenant 1, subrogé(e) de l'intervenant 3
    - Succession, notoriete., 14 octobre 1851; MC/ET/XXXVII/627
      Nom, qualité: (M.) Vollet, Pierre Antoine.
      Domicile: Belleville (Paris) passage Ronce, 6
    - Vente, terrain à batir, 71 m2, 400 f, Belleville (Paris) chemin des Partants., 15 octobre 1851; MC/ET/XXXVII/627
      Nom, qualité: (M.) Philippe, Joseph.
      Domicile: Montmartre (Paris) Chaussée des Martyrs, 26.
      Domicile: Belleville (Paris) rue des Amandiers, 55.
      Nom, qualité: (M.) Clavrot, Jean Alfred.
      Profession: fabricant de lunettes, Paris (Paris).
      Domicile: Paris (Paris) rue Simon-le-Franc, 29
    - Procuration rente publique, vente de rente etat 5%, 66 f., 15 octobre 1851; MC/ET/XXXVII/627
      Nom, qualité: (M.) Granger, Guillaume.
      Profession: distillateur, Paris (Paris).
      Domicile: Paris (Paris) place des Trois-Maries, 7.
      Nom, qualité: (M.) Sullet, Sebastien Francois.
      Profession: jurisconsulte, Paris (Paris).
      Domicile: Paris (Paris) rue des Prouvaires, 7-9.
    - Testament olographe, depot., 15 octobre 1851; MC/ET/XXXVII/627
      Nom, qualité: (M.) Lahaye, Jean Pierre Nicolas.
    - Mariage., 17 octobre 1851; MC/ET/XXXVII/627
      Nom, qualité: (M.) Collin, Alexandre Etienne Ambroise.
      Nom, qualité: (M.) Collin, Etienne.
      Profession: fabricant de bas, Belleville (Paris).
      Nom, qualité: (Mme ou Mlle) Soret, Louise Felicite.
      Domicile: Belleville (Paris) Chaussée de Menilmontant, 26.
      Nom, qualité: (M.) Laine, Alphonse Theodore.
      Nom, qualité: (M.) Soret, Louis Francois.
      Profession: tailleur d'habits, Chartres (Eure-et-Loir).
      Domicile: Chartres (Eure-et-Loir)
    - Succession, inventaire apres décès., 18 octobre 1851; MC/ET/XXXVII/627
      Nom, qualité: (M.) Molesset, Pierre.
      Profession: marchand de charbon, Belleville (Paris).
      Domicile: Belleville (Paris) rue Saint-Laurent, 11
    - Mainlevée, hypotheque., 18 octobre 1851; MC/ET/XXXVII/627
      Nom, qualité: (M.) Lebrun, Jean Francois Marie.
      Profession: receveur à cheval des contributions-indirectes (ancien), Versailles (Yvelines).
    - Mainlevée, hypotheque., 18 octobre 1851; MC/ET/XXXVII/627
      Nom, qualité: (Mme ou Mlle) Barre, Anne.
      Nom, qualité: (M.) Eve, Hhenri Prudent.
    - Testament olographe, depot., 21 octobre 1851; MC/ET/XXXVII/627
      Nom, qualité: (M.) Jolly, Jean Paul.
    - Vente, batiments (3) et terrain, 191 m2, 7500 f, Belleville (Paris) rue de Paris, 155., 22 octobre 1851; MC/ET/XXXVII/627
      Domicile: Belleville (Paris) rue de Paris, 121.
      Nom, qualité: (Mme ou Mlle) Poisson, Francoise.
      Nom, qualité: (M.) Violet, Remy Marcel.
      Profession: cultivateur, propriétaire.
    - Vente, batiments (3) et terrain, 191 m2, 7500 f, Belleville (Paris) rue de Paris, 155., 22 octobre 1851; MC/ET/XXXVII/627
      Nom, qualité: (M.) Bruneau, Henri Innocent.
      Domicile: Belleville (Paris) rue de Paris, 155.
    - Vente, terrain, 334 m2, 5681 f, Belleville (Paris) Petit-Bel-Air, les Montagnes-Francaises., 23 octobre 1851; MC/ET/XXXVII/627
      Nom, qualité: (M.) Fabre, Jean Baptiste.
      Profession: nourrisseur, Paris (Paris).
    - Donation entre epoux., 23 octobre 1851; MC/ET/XXXVII/627
      Nom, qualité: (Mme ou Mlle) Gray, Antoinette Felicite.
      Domicile: Belleville (Paris) rue de l'Orillon, 58.
      Nom, qualité: (M.) Genini, Pierre.
      Domicile: Belleville (Paris) rue de l'Orillon, 38
    - Donation entre epoux., 23 octobre 1851; MC/ET/XXXVII/627
      Domicile: Belleville (Paris) rue de l'Orillon, 38.
    - Mariage., 23 octobre 1851; MC/ET/XXXVII/627
      Nom, qualité: (M.) Perseval, Auguste Joseph.
      Profession: propriétaire, limonadier, Paris (Paris).
      Domicile: Paris (Paris) rue du Faubourg-Poissonniere, 80.
      Nom, qualité: (M.) Perseval, Charles.
      Nom, qualité: (Mme ou Mlle) Lemire, Laure.
      Domicile: Belleville (Paris) rue des Annelets, 8.
      Nom, qualité: (M.) Lemire, Adrien Justin.
    - Union de créanciers, convention, quittance, reglement de dettes, 173122 f., 24 octobre 1851; MC/ET/XXXVII/627
      Nom, qualité: (M.) Meusnier, Roland.
      Profession: entrepreneur, Paris (Paris).
      Domicile: Paris (Paris) rue Notre-Dame-des-Champs, 63
    - Affectation d'hypotheque, maisons (2), garantie 11000 f, Gisors (Eure)., 27 octobre 1851; MC/ET/XXXVII/627
      Nom, qualité: (M.) Rossey, Henri Francois.
      Domicile: Paris (Paris) rue Mazagran, 9.
      Nom, qualité: (M.) Desprez, Adelaide Nicole.
      Domicile: Belleville (Paris) boulevard des Amandiers, 28
    - Quittance, remboursement d'emprunt, 4000 f., 27 octobre 1851; MC/ET/XXXVII/627
      Relations: veuve de l'intervenant 2, emprunteur(s) de l'intervenant 4.
      Nom, qualité: (M.) Clauss, Alphonse Marc.
      Profession: fabricant de porcelaine, Paris (Paris).
      Domicile: Paris (Paris) rue de la Pierre-Levee, 8.
    - Transport, créance, 1000 f., 27 octobre 1851; MC/ET/XXXVII/627
      Nom, qualité: (M.) Extin, Denis Marie.
      Profession: fleuriste, Paris (Paris).
      Domicile: Paris (Paris) rue Saint-Denis, 352.
      Nom, qualité: (M.) Langlois, Francois.
      Profession: forain (marchand), Belleville (Paris).
      Domicile: Belleville (Paris) rue du Parc, 14.
      Nom, qualité: (M.) Extin, Andre.
      Profession: ciseleur, Belleville (Paris).
      Domicile: Belleville (Paris) rue des Annelets, 6
    - Procuration rente publique, vente de rente etat 5%, 864 f., 28 octobre 1851; MC/ET/XXXVII/627
      Nom, qualité: (M.) Lagargue, Jean Francois Richard.
      Nom, qualité: (M.) Louis, Pierre Auguste.
      Domicile: Auteuil (Paris) rue de la Fontaine, 35
    - Succession, inventaire apres décès., 28 octobre 1851; MC/ET/XXXVII/627
      Nom, qualité: (M.) Noel, Pierre Francois.
      Profession: cardeur de matelas, marchand de vin (ancien), Villette (la) (Paris).